臺灣雲林地方法院刑事判決
109年度易字第711號
公  訴  人  臺灣雲林地方檢察署檢察官
被      告  林志明


上列被告因竊盜案件，經檢察官提起公訴（109年度偵字第7123
號），被告於準備程序中就被訴事實為有罪之陳述，經告知簡式
審判程序之旨，並聽取當事人之意見後，本院裁定改依簡式審判
程序審理，茲判決如下：
    主    文
林志明犯如附表所示之罪，各處如附表「罪名及宣告刑（不含沒
收）」欄所示之刑。應執行有期徒刑壹年貳月。
扣案之塑膠袋壹個及柺杖壹支均沒收。未扣案之犯罪所得酪梨合
計貳佰參拾顆，均沒收之，於全部或一部不能沒收或不宜執行沒
收時，追徵其價額。
    事  實
一、林志明意圖為自己不法之所有，基於竊盜之犯意，分別為下
    列犯行：
　㈠於民國109年9月8日18時至19時許，前往蔡銀練種植酪梨之彰
    化縣二水鄉大丘園段R118地號土地（下稱本案土地），見本
    案土地四周之安全設備圍籬有縫隙，竟自圍籬縫隙鑽入本案
    土地內，徒手並輔以其所有之柺杖1支竊取酪梨樹上之酪梨5
    0顆，裝入其所有之塑膠袋1個後離去。
　㈡於同年9月10日18時至19時許，前往本案土地，見本案土地四
    周之安全設備圍籬有縫隙，竟自圍籬縫隙鑽入本案土地內，
    以相同方式，竊取蔡銀練種植於本案土地之酪梨50顆，得手
    後離去。
　㈢於同年9月12日18時至19時許，前往本案土地，見本案土地四
    周之安全設備圍籬有縫隙，竟自圍籬縫隙鑽入本案土地內，
    以相同方式，竊取蔡銀練種植於本案土地之酪梨60顆，得手
    後離去。嗣於同年9月13日某時許，在南投縣○○鎮○○路0段00
    0○0號前，將竊得之酪梨兜售給不知情之消費者。
　㈣於同年9月30日18時至19時許，前往本案土地，見本案土地四
    周之安全設備圍籬有縫隙，竟自圍籬縫隙鑽入本案土地內，
    以相同方式，竊取蔡銀練種植於本案土地之酪梨70顆，得手
    後離去。嗣於同年10月1日某時許，在南投縣○○鎮○○路0段00
    0○0號前，將竊得酪梨全數兜售給不知情之消費者。嗣經警
    於同年10月7日7時許，持本院核發之搜索票前往林志明位於
    雲林縣○○鄉○○村○○路00號住處執行搜索，扣得包裝水果袋15
    0個（業經警發還蔡銀練）、塑膠袋1個、柺杖1支，始悉上
    情。
二、案經蔡銀練訴由彰化縣警察局田中分局報告臺灣雲林地方檢
    察署檢察官偵查起訴。
    理    由
壹、程序部分：
　　本案被告林志明所犯係死刑、無期徒刑、最輕本刑為3 年以
    上有期徒刑或高等法院管轄第一審之案件以外之罪，其於準
    備程序中就被訴事實為有罪之陳述，經告知簡式審判程序之
    旨，並聽取其與公訴人之意見後，依刑事訴訟法第273 條之
    1 規定，經裁定由法官進行簡式審判程序審理；且依刑事訴
    訟法第273 條之2 及第159 條第2 項之規定，不適用傳聞法
    則有關限制證據能力之相關規定，合先敘明。
貳、實體部分：
一、認定犯罪事實所憑之證據及理由：
　　前揭犯罪事實，業據被告於警詢、偵訊及本院審理時坦承不
    諱（見偵卷第5頁至第8頁、第62頁至第64頁、第66頁、本院
    卷第40頁），核與證人即被害人蔡銀練於警詢、偵訊時之指
    述相符（見偵卷第9頁至第13頁、第62頁至第64頁），並有
    本院搜索票1紙、彰化縣警察局田中分局搜索扣押筆錄暨扣
    押物品目錄表1份（偵卷第14頁至第18頁）、現場照片及監
    視器畫面擷圖（偵卷第20頁至第25頁、第33頁、第34頁）、
    被告販賣酪梨現場照片5 張（偵卷第26頁至第28頁）、被告
    犯案時所穿衣物及交通工具照片5 紙（偵卷第28頁至第30頁
    ）、扣案物照片4 張（偵卷第31頁、第32頁）、經濟部水利
    署（第四河川局）河川區域公（私）地使用許可書1 份（偵
    卷第38頁）在卷可稽，並有塑膠袋1 個及柺杖1 支扣案可證
    ，足認被告之自白與事實相符，可以採信。本件事證明確，
    被告犯行均堪認定，應依法論科。
二、論罪科刑之理由：
　㈠本案被告自圍籬縫隙鑽入本案土地內竊取酪梨，使該圍籬失
    其防閑效用，故核被告所為，均係犯刑法第321 條第1 項第
    2 款之踰越安全設備竊盜罪。
　㈡被告前因竊盜案件，經本院以108 年度六簡字第269 號判決
    判處有期徒刑4 月確定，於108年9月27日易科罰金執行完畢
    等情，有臺灣高等法院被告前案紀錄表在卷可按，其於有期
    徒刑執行完畢後5 年以內，故意再犯本件有期徒刑以上之4
    罪，皆為累犯。本院審酌被告前案執行完畢之案件為竊盜案
    件，本案亦為竊盜案件，罪質相同，顯見被告對於刑罰之反
    應力薄弱，具有特別惡性，又無司法院釋字第775 號解釋所
    指罪刑不相當之情形，均應依刑法第47條第1項規定加重其
    刑。
　㈢爰以行為人之責任為基礎，審酌被告前有多次竊盜犯罪前科
    ，有臺灣高等法院被告前案紀錄表在卷可查，素行不佳；其
    已高齡70歲，仍不知以正當方法取得財物，率為本案踰越安
    全設備竊盜之犯行，造成被害人受有財產上損失，無視法紀
    ，缺乏尊重他人財產權之觀念，亦影響社會善良風氣及治安
    ，實不可取；衡以被告犯後坦承犯行，惟因和解金額差距未
    能與被害人成立和解，迄未賠償被害人之損害，被害人請求
    從重量刑（見本院卷第42頁），另考量被告自陳教育程度為
    國中畢業，無業，年紀大身體狀況不佳，依靠政府補助及女
    兒扶養（見本院卷第42頁），暨被告各次竊得財物之價值等
    一切情狀，分別量處如主文所示之刑，並基於數罪併罰限制
    加重與多數犯罪責任遞減原則，考量被告上開所為均為加重
    竊盜罪，所犯數罪反應出之人格特性、加重效益及整體犯罪
    非難評價等總體情狀綜合判斷，定如主文所示之應執行刑。
     
三、沒收部分：
　㈠扣案之塑膠袋1個及柺杖1支，係被告所有供其為本案竊盜犯
    行使用之物（見本院卷第40頁），依刑法第38條第2項規定
    ，宣告沒收。
　㈡本案被告合計竊得酪梨230顆，屬被告之犯罪所得，依刑法第
    38條之1第1項規定沒收，於全部或一部不能沒收或不宜執行
    沒收時，應追徵其價額。至被告於警詢時自陳，犯罪事實一
    ㈢、㈣所竊得之酪梨變賣所得之價金為新臺幣（下同）600元
    、700元等語（見偵卷第16頁），然被告並未能提出相關證
    據以佐，亦與被害人於偵訊時證述：那時候酪梨1公斤價格
    最高110元、最低80元，我種的酪梨，大的1顆1公斤、小的6
    00至700公克等語（見偵卷第62頁背面）不符，被告上開所
    述尚難盡信，為求徹底剝奪犯罪所得，避免被告一律臨訟供
    稱已以低價變賣，即可免於犯罪所得原物之沒收與追徵之僥
    倖心理，且明顯違背修法意旨，並非公平，自應沒收其犯罪
    所得本體。
據上論斷，依刑事訴訟法第273 條之1 第1 項、第299 條第1 項
前段，刑法第321 條第1 項第2 款、第47條第1 項、第51條第5
款、第38條第2項、第38條之1第1項、第3項，刑法施行法第1條
之1第1項，判決如主文。
本案經檢察官王聖豪、周至恒提起公訴，檢察官蔡少勳到庭執行
職務。
中　　華　　民　　國　　110 　年　　2 　　月　　8 　　日
                  刑事第二庭  法  官  簡鈺昕
以上正本證明與原本無異。 　　　　　　　　　
如不服本判決應於收受判決後20日內向本院提出上訴書狀，並應
敘述具體理由；其未敘述上訴理由者，應於上訴期間屆滿後20日
內向本院補提理由書（均須按他造當事人之人數附繕本）。「切
勿逕送上級法院」。
                              書記官  林芳宜
中　　華　　民　　國　　110 　年　　2 　　月　　8 　　日
附錄本案論罪科刑法條全文：
中華民國刑法第321條
犯前條第1項、第2項之罪而有下列情形之一者，處6月以上5年以
下有期徒刑，得併科50萬元以下罰金：
一、侵入住宅或有人居住之建築物、船艦或隱匿其內而犯之。
二、毀越門窗、牆垣或其他安全設備而犯之。
三、攜帶兇器而犯之。
四、結夥三人以上而犯之。
五、乘火災、水災或其他災害之際而犯之。
六、在車站、港埠、航空站或其他供水、陸、空公眾運輸之舟、
    車、航空機內而犯之。
前項之未遂犯罰之。
附表：
編號 犯罪事實 罪名及宣告刑（不含沒收） １ 犯罪事實一㈠ 林志明犯踰越安全設備竊盜罪，累犯，處有期徒刑柒月。 ２ 犯罪事實一㈡ 林志明犯踰越安全設備竊盜罪，累犯，處有期徒刑柒月。 ３ 犯罪事實一㈢ 林志明犯踰越安全設備竊盜罪，累犯，處有期徒刑捌月。 ４ 犯罪事實一㈣ 林志明犯踰越安全設備竊盜罪，累犯，處有期徒刑捌月。